臺灣台南地方法院民事判決　九十一年度簡上字第九二號
　　上　訴　人　甲○○
　　被　上訴人　乙○○
右當事人間請求確認本票債權不存在事件，上訴人對於本院台南簡易庭中華民國九十
一年五月三十一日所為第一審簡易判決（九十一年度南簡字第二三六號）提起上訴，
本院判決如左
　　主　　文
上訴駁回。
第二審訴訟費用由上訴人負擔。
　　事　　實
甲、上訴人方面：
一、聲明：求為判決：（一）原判決廢棄；（二）被上訴人在原審之訴駁回；（三）
　　第一、二審訴訟費用由被上訴人負擔。
二、陳述：除與原判決記載者相同，予以引用外，另補稱略以：
（一）系爭本票全部出自被上訴人筆跡，且本票上指定人為上訴人甲○○，亦出自被
　　　上訴人筆跡，而由被上訴人簽名蓋章，如此完整無缺之票據，依據票第三條規
　　　定具備票據上之效力，依票據法第一二一條及第七條規定發票人應負付之責任
　　　被上訴人不肯付款且以不實人證，勾串否認票據責任實不合理。
（二）依被上訴人之原始主張聲明：「該本票實係因當時被上訴人（被上訴人）與上
　　　訴人（上訴人之子）蕭世陽所共同經營之虹越企業社社極需週轉金經徵得上訴
　　　人同意後，雙方談妥由被上訴人與蕭世陽共同簽發面額新台幣（下同）五十萬
　　　元之本票交付上訴人，被告再交付五十萬元現金予虹越企業社以供週轉」等，
　　　由這段被上訴人之原始主張。
　　(1)其中「徵得上訴人同意」之陳述可見先已由被上訴人要約上訴人借予五十萬元
　　　，經上訴人承諾借予金錢甚明。
　　(2)被上訴人又同時主張「談妥被上訴人（被上訴人）與蕭世雄共同簽發五十萬元
　　　本票交付上訴人」云云，惟查，系爭本票被上訴人一人簽名後加蓋大指印在票
　　　上佔滿本票蓋印位，如果真正二人談妥共同簽名者指印必蓋在其部位，兩人必
　　　同時簽名蓋章，這是正常程序可想而知，且被上訴人，蓋了一指印在票上，表
　　　示負全部責任，足見被上訴人一人簽發本票獨向上訴人借款。
（三）按被上訴人在原審舉出之證人，在原審法庭做偽證說：被上訴人於八十九年九
　　　月二十六日上午九時不在場等等，但均係信口胡言，勾串之詞全無其他物證可
　　　稽實不足採信。是應以物證之本票為重以人證之口述為輕始符合事實真象。
（四）至於上訴人與兒子蕭世陽間，對何時蕭世陽知悉系爭本事項實與本案無關，故
　　　雙方未必牢記日期，而所答無法符合情節，原審判決指摘蕭世陽知悉系爭本票
　　　日期與上訴人所言稍有不符合，實係吹毛求疵之理，尚非被上訴人簽發本票不
　　　借貸之證據。
（五）末查本票背書被上訴人於借款當時，博取上訴人之興趣親筆加註「本人同意以
　　　筆款項以月息一．五％加計」字樣由上述利息記載可見被上訴人精於票據法，
　　　故有此利息之記載（依法律家之分析，知悉票據法第一二四條準用第二八條規
　　　定，可記載利息之民眾不多）被上訴人簽發如上重要本票交付他人而未收到借
　　　款，當時豈肯默認利息之理﹖足見被上訴人確實直接向上訴人借款交付系爭本
　　　票不容爭，原審判決確認本票債樣不存在認事用法有誤。
（六）被上訴人簽發本票其背面且記載利息支付方法，如未直接向上訴人借款，收到
　　　金錢表示喜悅豈肯如此特別附記利息之理﹖按本票鮮少記載利息，而被上訴人
　　　記載利息，其票據知識豐富，如未拿到錢絕無如此。尤其被上訴人在第一審主
　　　張，系爭本票雙方談妥被上訴人與上訴人之子蕭世陽二人共同簽發後向上訴借
　　　款等等。惟查系爭本票發票人欄，被上訴人簽名外加蓋大指印佔滿蓋印位置，
　　　何能二人共同簽名蓋章之餘地？實不可能，故被上訴人撒謊甚明其主張不足採
　　　信。又上訴人借款予被上訴人，金錢有正當來源，八十九年九月二日上訴人得
　　　標互助會款（詳附會單）五日內會有許金寶交付上訴人六十二萬四千元，上訴
　　　人收到會款於八十九年九月二十六日本票發票日借予被上訴人。上訴人上開互
　　　助會放置家中未存款，有上訴人在台南市農會和順辦事處時對帳單二張可資參
　　　考，是證明上訴人足夠金錢借予被上訴人。原審未詳察全憑被上訴人勾串證人
　　　之詞，判決上訴人敗訴實不正確，按簽發本票借款而免負票據上之責任，置社
　　　會交易於何地？三、證據：除援用在第一審之立證方法外，並提出互助會單影
　　　本一紙、對帳單二張，另請求傳訊證人許金寶、蕭世陽。
乙、被上訴人方面：
一、聲明：求為判決如主文所示。
二、陳述：除與第一判決記載者相同者予以引用外，另補稱略以：
（一）逃避責任：就本案第一審判決文中所提：「．．，是發票人一旦提出基礎原因
　　　關係不存在之對人抗辯，執票人自原就該基礎原因關係存在之積極事實，負舉
　　　證責任。」及「．．，上訴人借款予其子蕭世陽時，既尚知由存款戶中採匯款
　　　方式為之，以為借款交付之證據，則上訴人苟確有交付借款與非親非故之被上
　　　訴人，豈會不留下任何交付款項或提領款項之事證？」之疑問，上訴人在此次
　　　上訴中，竟然未能就其責任善盡之，以證明其主張，反以不足以充當借款證據
　　　的系爭本票，大做文章，其心可議。規避舉證之責，動機足令人懷疑。
（二）藐視司法：上訴人在上訴狀第三條所提：「按被上訴人在原審舉出之證人，在
　　　原審做偽證說．．．」及第四條：．．．原審判決指摘蕭世陽知悉系爭本票日
　　　期與上訴人所言稍有不符合，實係吹毛求疵之理．．」，不但自行斷言證人在
　　　第一審做偽證，更質疑第一審法官之專業，嚴藐視司法、踐踏法官專業形及尊
　　　嚴。
　　(1)無論是那一方所舉出的證人，在做證時，均有按照程序，朗誦應知事，具名簽
　　　章，同意承擔偽證所會遭致的嚴重後果。所以證人做偽證與否，是由法官依法
　　　偵訊、調查判定而非由不具專業法律素養的上訴人來判定。
　　(2)凡事之形成，均有其前因後果。一審法官自上訴人之子不惜在調查庭中說謊，
　　　意圖影響法官之視聽一事，參酌案情，實乃其判斷、釐清案情所需之考量，而
　　　上訴人竟然不惜踐踏法官專業形象及尊嚴，只為了規避自身一直無法舉證之責
　　　任，並企圖誤導本庭法官，而批評一審之判案「吹毛求疵」，這等卑劣手法，
　　　實不可原諒。
　　(3)一審法官書中，明確書明上訴人之長子到庭做證時，未據實陳述。對於蕭世陽
　　　做偽證一事，一審法官寬大為懷，未加追究，上訴人反而質疑一審法官之專業
　　　，其心可誅。
（三）信口雌黃、妄圖指導法官判案：如上訴人在上訴狀第三條所提：「被上訴人於
　　　八十九年九月二十六日上午九時許不可能在虹越企業社出現。再者現人租車，
　　　也要立下本票和本票簽立來由文件。本票並非借據，上訴人既然分不清楚，還
　　　妄想法官遵循上訴人所提之採證順序，中華民國的法律是上訴人定的嗎﹖（四
　　　）背離真象、掩飾事實：如上訴人在上訴狀第五條所：「．．上述利息記載可
　　　見，被上訴人精於票據法，故有此利息之記載．．。」被上訴人無論是不是真
　　　的是一個精於票據法之人，誰都很難證實，也與有無持系爭本票以私人名義向
　　　上訴人借得現款，完全無關，請上訴人端正心態，善盡舉證之責，莫要大玩文
　　　字遊戲，一再的混淆法官視聽，以掩飾被上訴人未向其私下借款之事實。
（五）事實何需勾串來形成：證人陳炫妙第一審第二庭，二度作證。第一度證明「虹
　　　越企業社」在八十九年九月確有廠商催討貨款多次未果之事；第二度證明上訴
　　　人「八十九年九月廿六日九時許在『虹越企業社』把現款借予被上訴人，不是
　　　事實」，根本無須勾串作偽證，因為當上訴人捏撰前開日期與事件時，被上訴
　　　人與證人陳炫妙均係當立即反應「時空、地點、及事件，不是事實」，反應時
　　　被上訴人在被上訴人席，證人陳炫妙在旁聽席，請問如何勾串，且事實是可以
　　　勾串來的嗎﹖（六）供詞反覆、言詞閃爍：上訴人第一審中，供詞反覆、言詞
　　　閃爍，莫衷一是，其「被上訴人以系爭本票向其借得現款伍拾萬元」之主張，
　　　豈不啟人疑竇﹖（一）第一審第一庭，被上訴人堅稱上訴人係將本票所載之伍
　　　拾萬元借予「虹越企業社」週轉，而非借給被上訴人，而上訴人當庭反該公司
　　　未曾向其借款週轉，連上訴人之長子，也就是該公司負責人蕭世陽到庭作證時
　　　，也聲稱無此事。但是在同審第三庭時，被上訴人請求一審庭上要求上訴人提
　　　出上訴人與其長子之銀行帳戶，借做查證時，上訴人又改稱：「公是公，私是
　　　私。的確有借款予該公司週轉，但不是系爭本票所載之『同額』新台幣伍拾萬
　　　元整」。
（二）第一審第一庭，上訴人聲稱：「當被上訴人向其借款時，伊才標下互助會，借
　　　款予被上訴人」同審第三庭，上訴人改稱：「伊於九月二日，輪伊得會款，九
　　　月十二日收足新台幣陸拾貳萬肆仟元餘，於九月廿六日上午九時餘，在『虹越
　　　企業社』把現款借予被上訴人。如果依其所言，那到底是被上訴人借款在先、
　　　標會在後，還是得在先，被上訴人借款在後？（七）完全缺乏證據，事實不辯
　　　自明：上訴人第一審中被法官諭知「再不拿出可資證明同時有能力借出『同額
　　　』鉅款給被上訴人及『虹越企業社』，和借款上訴人之證據，第一審就要終結
　　　辯論」之後，上訴人除了本票外，竟然只提出(1)無法證明有借款伍拾萬元交付
　　　事實之農會對帳單一份（請見判決書第三條第二項）(2)沒有上訴人任會首或會
　　　腳之互助會會單一份（請見判決書第三條第二項）等證據，如此根本無法證明
　　　上訴人有將借款交付被上訴之事實，不辯自明。
（八）懇請法官查證二事：
　　(1)在一審辯終結庭時，法官詢問上訴人「為何九月十二日收到會款，就把鉅額款
　　　項擺在身邊達二、三週之久，才借予被上訴人，而不存到銀行？」，而上訴人
　　　之回答是：「她總是一個月跑銀行一趙，所以沒把錢存進，去月底再存。（但
　　　是八十九年八月十一日及且月廿九日共進出農會取款兩次）」？那麼在八十九
　　　年九月，上訴人所有的銀行帳戶，是否真的沒有任何存、取款交易？(2)如上訴
　　　人所言，被上訴人私下向其借款，那麼請上訴人說明被上訴人藉由何種方式或
　　　管道向伊表示借款需求？如果是親訪，請提出人、事、時、地、物之資料；而
　　　如果是採用電話告知，那請提出上訴人接獲電話時間、地點及何種形態的電話
　　　？三、證據：援用在第一審之立證方法。
　　理　　由
一、被上訴人起訴主張：緣上訴人曾持如附表所示本票一張向鈞院聲請裁定准予強制
　　執行，並誆稱被上訴人曾於八十九年九月二十六日簽發如附表所示本票一張持向
　　上訴人調借得同額現款，嗣雖經上訴人提示上開本票請求被上訴人給付票款，卻
　　未獲付款云云，復經鈞院以九十一年度票字第一四八號裁定准予強制執行在案。
　　但該本票原係因當時被上訴人與上訴人之子蕭世陽所共同經營之虹越企業社亟需
　　周轉金，經徵得上訴人同意後，雙方談妥由被上訴人與蕭世陽共同簽發面額五十
　　萬元之本票交付被告，上訴人再交付五十萬元現金予虹越企業社以供周轉，詎料
　　，被上訴人依約於系爭本票發票人欄簽章並將該本票交付予蕭世陽後，蕭世陽並
　　未依原約定在該紙本票上簽名擔任共同發票人，再持該紙本票向上訴人借錢，而
　　係另以虹越企業社之名義簽發同額本票交付予上訴人借得五十萬元，另又私下將
　　被上訴人前所簽之本票交付予上訴人，並由上訴人持以聲請上開本票裁定。
　　惟被上訴人既然從未以個人之身分向上訴人借得分文，上訴人亦從未交付五十萬
　　元予被上訴人，則兩造間就上訴人前所簽發而交予蕭世陽之五十萬元本票自無任
　　何金錢借貸關係存在，是上訴人所主張系爭本票之票據原因關係既然不存在，則
　　上訴人自亦不得對被上訴人主張其享有系爭本票之票據上權利，茲因上訴人已持
　　系爭本票向鈞院聲請准予強制執行在案，爰提起本件訴訟請求判決確認系爭本票
    債權不存在等語。
二、上訴人則以：由於被上訴人向伊借用五十萬元，始簽發系爭本票予伊，伊確曾於
　　系爭本票之發票日（即八十九年九月二十六日）上午九時許，在台南市○○路虹
　　越企業社內，將伊所借予原告之五十萬元現金交付予被上訴人本人，因而收受由
　　被上訴人所簽發之系爭本票，絕非由其子蕭世陽手中收受得系爭本票，而蕭世陽
　　雖另以虹越企業社之名向上訴人借款五十萬元，惟該項借款係由蕭世陽另以虹越
　　企業社之名簽發另紙五十萬元面額之本票交上訴人，與本件被上訴人所交付之本
　　票無關，係不同之借款等語資為抗辯。
三、按票據債務人固不得以自己與發票人或執票人之前手間所存抗辯之事由對抗執票
　　人，票據法第十三條前段定有明文，但依上開規定，票據債務人祇不得以自己與
　　發票人或「執票人之前手」間所存抗辯之事由，對抗執票人而已，若以其自己與
　　「執票人」間所存抗辯之事由資為對抗，則非法所不許（最高法院四十六年台上
　　字第一八三五號判例要旨參照），是發票人一旦提出其基礎原因關係不存在之對
　　人抗辯，執票人自應就該基礎原因關係存在之積極事實，負舉證責任。本件系爭
　　五十萬元面額本票一紙，被上訴人主張並未因向上訴人借款五十萬元而交付予上
　　訴人，然依上訴人所述，該紙本票係因上訴人於八十九年九月二十六日上午九時
　　許，交付出借之現金五十萬元予被上訴人，因而由被上訴人所簽發交付云云，則
　　依上訴人上開主張觀之，兩造顯係票據關係之直接前後手無疑，惟被上訴人既已
　　堅辭否認曾向上訴人借得現金五十萬元，更否認兩造間有任何金錢借貸關係存在
　　，兩造復不爭執上訴人確已執系爭本票向本院聲請裁定准予強制執行在案，則依
　　上說明，於上訴人行使系爭票據權利之際，被上訴人既已提出系爭票據原因關係
　　不存在之對人抗辯事由，進而提起本件消極確認之訴，則有關系爭本票之基礎原
　　因關係確係存在之積極事實，自應由執票人（即上訴人）負舉證之責。惟查：
（一）上訴人既主張系爭本票係被上訴人向伊借款五十萬元而親自當場交付，則就兩
　　　造間有借貸關係之基礎事實存在，自屬有利於上訴人之事實，上訴人應負舉證
　　　之責，惟依上訴人所舉證據，上訴人持有系爭本票一紙，尚不足以證明兩造
　　　間確有借款五十萬元交付之事實；依據上訴人所提台南市農會對帳單之記載
　　　，上訴人之存款帳戶於上訴人所主張之借款交付日（即八十九年九月二十六日
　　　）之前，僅於八十九年八月十一日曾經提領一百萬元、八十九年八月二十九日
　　　曾經提領十九萬元而已，除此之外，該存款戶自八十九年九月一日起至八十九
　　　年九月二十六日止，均未有任何提領款項之紀錄，是該對帳單亦不足以證明兩
　　　造間確有借款五十萬元交付之事實；上訴人雖主張其現款大都十寄存金融機
　　　構，並請求傳訊證人許金寶，以證明上訴人確有標得互助會款等事實，惟依許
　　　金寶所為證言，雖可證明上訴人確曾於八十九年九月間以二千二百元標得互助
　　　會款，然上訴人是否將該會款出借予被上訴人，尚不能以該互助會單及標的互
　　　助會款之事實而予認定，即上開互助會會單仍不足以證明兩造間確有借款五十
　　　萬元交付之事實；上訴人另主張被上訴人所簽發之系爭本票上，其所蓋之指
　　　印含蓋發票人欄全部，其外觀上並未預留共同發票人另蓋指印之位置，主張被
　　　上訴人所陳該紙本票原擬與蕭世陽共同簽發云云非真等語，惟簽發本票所蓋指
　　　印，其用意在於辨明發票人為何人，以達到能夠辨明發票人程度為必要，查系
　　　爭本票上所蓋被上訴人之指印，核與一般拇指指印大小相同，尚未逾越必要之
　　　程度，且本票上仍有其他足夠的空間，足供其他共同發票人簽名及蓋指印，自
　　　不得因被上訴人所蓋指印含蓋二個發票人欄，即認被上訴人所陳原擬由被上訴
　　　人與蕭世陽共同擔任發票人之情事為不可採；上訴人再主張系爭本票上除已
　　　完成簽發之手續外，另在該紙本票上記載「本人同意以筆款項以月息一．五％
　　　加計」之利息計算方式，應可認定係被上訴人私自向其借款云云，惟法定之本
　　　票利息，固以年息百分之六計算，然尚非不得另行約定，而該另行約定之利息
　　　計算方法，並不能排除被上訴人所主張係被上訴人與蕭世陽在與上訴人談妥虹
　　　越企業社所借五十萬元借款之計算方法，則該紙本票上雖記載利息之計算方法
　　　，亦不足以證明被上訴人另有向上訴人借款五十萬元之事實。是被告主張其確
　　　曾於八十九年九月二十六日，在台南市○○路虹越企業社內，將其借予原告之
　　　五十萬元現金交付予被上訴人本人云云，尚屬無據。
（二）上訴人復稱渠於八十九年九月二十六日借款五十萬元予被上訴人之後，另又曾
　　　於三天之後（八十九年九月二十九日）匯款五十萬元予其子蕭世陽，但該筆匯
　　　款才是蕭世陽以公司名義向上訴人所借得，與本件五十萬元借款無關云云，並
　　　提出上訴人所有台南市農會帳戶之對帳單一份為憑，惟蕭世陽係上訴人之子，
　　　母子間之借款尚透過農會轉帳之方式為之，而上訴人與被上訴人間之關係，並
　　　未比上訴人與蕭世陽間之母子關係親密，乃上訴人借款予其子蕭世陽，尚知由
　　　存款戶中採匯款方式為之，以保留借款交付之證據，苟上訴人苟亦有交付借款
　　　五十萬元被上訴人之情事，又何以會不留下任何交付款項或提領款項之事證？
　　　是由上訴人始終無法提出確曾交付借款五十萬元予被上訴人之事證以觀，益堪
　　　認上訴人所主張其確曾於八十九年九月二十六日，在台南市○○路虹越企業社
　　　內，將其借予原告之五十萬元現金交付予被上訴人本人云云，並無憑籍。
（三）另被上訴人所辯：伊於上訴人所稱交付借款日（即八十九年九月二十六日）上
　　　午九時至十時許間，根本不可能在台南市○○路虹越企業社內出現之事實，經
　　　原審傳訊證人即國立台南二中員工消費合作社職員李廣夫先生到庭證稱：「（
　　　在場之被上訴人是否見過？）有的。我們之前就已經認識，後來有一次被上訴
　　　人想要作軟體促銷，利用教師節的名義來學校作促銷」、「（是民國幾年的教
　　　師節？）大約是八十九年那一年的教師節」、「（那一次促銷活動，被上訴人
　　　在學校展售了多久的期間？）三天。是八十九年九月二十六日、二十七日、二
　　　十九日那三天」、「（這三天，你都有在學校，有在學校看到被上訴人？）是
　　　的」、「（這三天，被上訴人到達台南二中，展售的工作期間是幾點到幾點？
　　　）大概是早上八點二十到校，到下午四點四十左右展售結束」等語在卷（見原
　　　審九十一年五月十七日言詞辯論筆錄），經核其上開證詞與前曾任職為被上訴
　　　人經理助理一職之證人陳炫妙在原審訊問時所陳：「（八十九年九月二十六日
　　　當天，你有在虹越企業社？）當天我和被上訴人共同去中華醫專或南二中做展
　　　示」、「（你為何記得這麼清楚？）因為九月底時，我們連續兩個星期到外面
　　　作展示」、「（八十九年九月二十六日，究竟前往中華醫專，或南二中？）我
　　　記不清楚」、「（既然記不清楚，怎麼知道你們一定在外面？）因該兩個星期
　　　我們都是在外面，至於當天在這兩個地點的何處，我不確定」等語相符（見原
　　　審卷九十一年三月二十二日言詞辯論筆錄），由上揭李廣夫與陳炫妙二人之證
　　　詞觀之，應堪信被上訴人辯稱：伊於上訴人所稱發票日（即八十九年九月二十
　　　六日）上午九時至十時許間，根本不可能在台南市○○路虹越企業社內出現等
　　　語非虛，是上訴人主張其確曾於八十九年九月二十六日上午，在台南市○○路
　　　虹越企業社內，將其借予原告之五十萬元現金交付予被上訴人本人云云，應非
　　　真實。
（四）再參酌上訴人之子蕭世陽在原審及本院所為陳述：渠以前從未見過系爭本票，
　　　也否認被上訴人曾於簽發系爭本票後將系爭本票交予伊，欲由伊持向上訴人借
　　　款以供公司週轉云云。然經原審當庭隔離訊問上訴人本人與上訴人之子蕭世陽
　　　結果，就有關「蕭世陽究係何時初次見到系爭本票」一節，蕭世陽所稱：係因
　　　上訴人欲向法院聲請本票裁定，向渠提起，渠才見過系爭本票云云，顯與上訴
　　　人所述：蕭世陽本來未見過，直至伊無力繳納房屋的銀行貸款，伊告訴蕭世陽
　　　上情，蕭世陽才知情云云，迥不相符（見原審九十一年三月二十二日言詞辯論
　　　筆錄），堪認蕭世陽上開證詞顯非據實陳述。按「蕭世陽究係何時初次見到系
　　　爭本票」一節，雖非本件訟爭事項之主要爭點事實，然由蕭世陽竟不惜到庭謊
　　　稱渠以前從未見過系爭本票一節觀之，益堪認被上訴人主張：系爭本票係因被
　　　上訴人與蕭世陽所共同經營之虹越企業社亟需周轉金，經徵得上訴人同意後，
　　　談妥由被上訴人與蕭世陽共同簽發面額五十萬元之本票交付上訴人，上訴人再
　　　交付五十萬元現金予虹越企業社以供周轉，詎被上訴人於系爭本票發票人欄簽
　　　章並將該本票交付予蕭世陽後，蕭世陽卻私下將該本票交付予上訴人，被上訴
　　　人從未以個人之身分向上訴人借得分文等情非虛。
四、綜上所述，本件上訴人既未能舉證證明其確曾於八十九年九月二十六日，交付出
　　借之現金五十萬元予被上訴人，因而由被上訴人簽發系爭本票交付予上訴人，其
　　主張已嫌無據；反觀被上訴人所辯：系爭本票原係因伊與蕭世陽所共同經營之虹
　　越企業社亟需周轉金，經徵得上訴人同意後，談妥由被上訴人與蕭世陽共同簽發
　　面額五十萬元之本票交付上訴人，上訴人再交付五十萬元現金予虹越企業社以供
　　周轉，詎伊系爭本票發票人欄簽章並將該本票交付予蕭世陽後，蕭世陽並未依原
　　約定在該紙本票上簽名擔任共同發票人，再持該紙本票向上訴人借錢，而係另以
　　虹越企業社之名義簽發同額本票交付予上訴人借得五十萬元，另又私下將被上訴
　　人前所簽之本票交付予上訴人，兩造間並未有另五十萬元之借款等情，較為可採
　　；茲因上訴人堅稱系爭本票係被上訴人私人所簽發，親自交付予上訴人而借得五
　　十萬元，與虹越企業社另借之五十萬元不同，被上訴人自得執票據原因關係不存
　　在之對人抗辯事由憑以對抗上訴人，主張兩造間並無五十萬元借貸之基礎原因事
　　實，是上訴人所主張之系爭本票票據原因關係既然不存在，則上訴人自亦不得對
　　被上訴人主張其享有系爭本票之票據上權利，故被上訴人訴請確認上訴人所持有
　　本院九十一年度票字第一四八號民事裁定內所載如附表所示本票一張，對於被上
　　訴人之票據權利不存在，自屬有理由，原審因而為被上訴人勝訴之判決，於法並
　　無不合，上訴意旨猶執前詞，指摘原判決不當，求予廢棄改判，為無理由，應予
　　駁回。
五、據上論斷，本件上訴為無理由，依民事訴訟法第四百三十六條之一第三項、第四
　　百四十九條第一項、第七十八條，判決如主文。
中　　　華　　　民　　　國　　九十一　　年　　 十二　　 月　　　三　　　日
　　　　　　　　　　　　　　　臺灣台南地方法院民事第二庭
　　　　　　　　　　　　　　　　　審判長　法　官　蔡　美　美
　　　　                                  法　官　洪　碧　雀
                                          法　官　王　國　忠
右為正本係照原本作成。
本件不得上訴。
中　　　華　　　民　　　國　　九十一　　年　　 十二　　 月　　　五　　　日
~B法院書記官　陳　富　賓
